臺灣桃園地方法院刑事判決　　　　　　 96年度簡上字第312號
上　訴　人
即　被　告　乙　○
　　　　　　　　　　依親居留證.
選任辯護人　李承訓律師
　　　　　　陽文瑜律師
　　　　　　袁健峰律師
上列上訴人因違反商標法案件，不服本院（獨任法官）於96年5
月2 日所為之96年度簡字第940 號第一審刑事簡易判決（檢察官
聲請簡易判決處刑案號：96年度偵字第6216號），提起上訴，本
院管轄之第二審合議庭判決如下：
    主  文
原判決撤銷。
乙○明知為未得商標權人同意，於同一商品，使用相同之註冊商
標之商品而販賣，處拘役伍拾伍日，如易科罰金，以新臺幣貳仟
元折算壹日，減為拘役貳拾柒日，如易科罰金，以新臺幣貳仟元
折算壹日。緩刑貳年。扣案仿冒「LV」商標圖樣之皮包共貳拾只
，均沒收。
    事  實
一、乙○明知商標名稱「LV」之商標圖樣係法商路易威登馬爾悌
    耶公司向經濟部智慧財產局註冊取得商標專用權，現仍於商
    標專用期間內，未經該公司同意或授權，不得於同一或類似
    商品上，使用相同或近似商標圖樣，竟基於販賣仿冒商標商
    品之犯意，先於某不詳時間，向中國大陸某不詳之人，購入
    仿冒「LV」商標皮包，並空運寄送來台，旋自民國九十五年
    十二月間某日起，基於販賣上述商品之單一犯意，在桃園縣
    桃園市○○路二七五巷二號居處，利用電腦設備連接網路，
    以使用者帳號mu12888 號登錄雅虎奇摩拍賣網站，將販入之
    仿冒商標商品刊登在網頁上標售，每件售價為新臺幣（下同
    ）一千一百元至二千七百元不等，並指示買方匯款至其夫不
    知情之陳建忠所開立之遠東國際商業銀行，帳號0000000000
    0xxx號（詳細帳號詳卷）之帳戶，俟買家匯款後，再將商品
    以貨運方式寄送買家，藉此販售圖利。嗣經內政部警政署保
    安警察第二總隊第一大隊第一中隊警員喬裝為網路買家，於
    九十六年二月七日，以轉帳一千五百元至上開帳戶之方式，
    購得仿冒「LV」商標皮包一只，為警於九十六年三月八日下
    午二時四十五分許，持搜索票至上址搜索，並扣押已購入尚
    未販售之仿冒「LV」商標皮包二十只。
二、案經法商路易威登馬爾悌耶公司訴由內政部警政署保安警察
    第二總隊第一大隊第一中隊報請臺灣桃園地方法院檢察署檢
    察官偵查，聲請簡易判決處刑。
    理  由
壹、證據能力部分－被告審判外之自白筆錄
    按被告之自白，非出於強暴、脅迫、利誘、詐欺、疲勞訊問
    、違法羈押或其他不正之方法，且與事實相符者，得為證據
    。被告陳述其自白係出於不正之方法者，應先於其他事證而
    為調查。該自白如係經檢察官提出者，法院應命檢察官就自
    白之出於自由意志，指出證明之方法。刑事訴訟法第一百五
    十六條第一項、第三項分別定有明文。查被告及選任辯護人
    於準備程序、審判期日對於公訴檢察官所提出其警詢及偵查
    訊問筆錄之證據能力均不爭執，本院亦查無明顯事證足認檢
    察及警察機關於製作該等筆錄時，有對被告施以法所禁止之
    不正方法等情事，是被告審判外之自白陳述筆錄係出於其任
    意性所製作，具證據能力。
貳、證明力部分
一、上訴意旨（略以）：被告對於起訴書及原審判決認定涉犯之
    犯罪事實均不爭執，惟被告為中國大陸來台依親人士，純為
    補貼家用而為此犯行，原審判處被告有期徒刑四月，量刑過
    重，且依相關法令，被告如判處有期徒刑以上之刑，縱使諭
    知緩刑，被告將遭到撤銷依親許可，遣返出境之情，被告育
    有一名四歲幼女，目前又懷有身孕，預產期在今年十一月間
    ，如強制出境，將影響其家庭生活致家庭破裂，與被告所犯
    行為應受之處罰，顯不符比例原則，且被告已與告訴人達成
    和解，並未有任何前科紀錄，請求從輕量刑，諭知拘役或罰
    金刑，併諭知緩刑，使被告得免受撤銷依親許可之處分等語
    。
二、按法官於有罪判決中，究應如何量處罪刑，抑或是否宣告緩
    刑等，均為實體法賦予審理法官裁量之刑罰權事項，法官行
    使此項裁量權，自得依據個案情節，參諸刑法第五十七條所
    定各款犯罪情狀之規定，於該法定刑度範圍內，基於合義務
    性之裁量，量處被告罪刑；至是否為緩刑之宣告，亦應形式
    上審究是否符合刑法第七十四條所定前提要件，並實質上判
    斷被告所受之刑，是否有以暫不執行為適當之情形等要件。
    質言之，法官為此量刑或緩刑宣告之裁量權時，除不得逾越
    法定刑或法定要件外，尚應符合法規範之體系及目的，遵守
    一般有效之經驗及論理法則等法原則，亦即應兼顧裁量之外
    部及內部性，如非顯然有裁量逾越或裁量濫用之違法情事，
    自不得任意指摘為違法，此亦為最高法院歷年多起判例所宣
    示之原則（參見最高法院八十年台非字第四七三號判例、七
    十五年台上字第七○三三號判例、七十二年台上字第六六九
    六號判例、七十二年台上字第三六四七號判例等）。本院以
    為，量刑或緩刑宣告與否之裁量權，乃憲法所保障法官獨立
    審判之核心，法院行使此項裁量權，亦非得以任意或自由為
    之，仍應受一般法律原理原則之拘束，即仍須符合法律授權
    之目的、法律秩序之理念、國民法律感情及一般合法有效之
    慣例等規範，尤其應遵守比例原則及平等原則之意旨，否則
    極可能構成裁量濫用之違法（另參見最高法院八十六年度台
    上字第七六五五號判決）。亦即如非有裁量逾越或裁量濫用
    之明顯違法情事，自不得擅加指摘其違法或不當，即使上級
    法院對下級法院裁量權之審查，亦應同此標準，此不僅在保
    障法官不受任何制度外之不當干涉，更保障法官不受制度內
    的異質干涉，此方符憲法第八十條所宣示獨立審判之真義，
    附此敘明。
三、訊據被告對於上述事實均坦承不諱，互核與證人即告訴代理
    人甲○○，及被告之夫陳建忠之警詢筆錄大致相符，並有雅
    虎奇摩拍賣網站網頁列印資料、雅虎奇摩電子信箱列印資料
    、中華電信數據通信分公司南區客服中心IP查詢回覆單、經
    濟部智慧財產局商標檢索資料、路易威登馬爾悌耶公司出具
    之產品意見書、陳建忠所有遠東國際商業銀行存摺影本及交
    易明細表、查獲仿冒商標商品可證。被告自白既有如上補強
    證據足以認定具真實性，被告犯嫌堪以認定，應予論罪科刑
    。
四、核被告乙○所為，係犯商標法第八十二條販賣仿冒商標商品
    罪。被告意圖販賣仿冒商品而上網登載該等商品之陳列行為
    ，為販賣之高度行為所吸收，不另論罪。被告利用無犯意聯
    絡之成年郵務人員以遂行其販賣構成要素中之交付商品犯行
    ，此部分為間接正犯。又被告先後多次販賣行為，係基於概
    括之營利犯意，在密切接近之一定時、地持續實行之複次行
    為，依社會通念，於客觀上仍認為符合一個反覆、延續性之
    販賣行為，於刑法評價上，仍屬「構成要件一罪」，而應論
    以集合犯之實質上一罪。爰審酌被告係與我國國民結婚而來
    臺依親之中國大陸人士，並已生育子女，現並懷孕，雖為貼
    補家計之動機，惟其不循正當途徑賺取財物，寧以觸法販賣
    仿冒商標商品之方式，所為侵害商標權人之商標權及合法營
    收，惟所侵害者畢竟為財產法益，以及參酌扣案仿冒商品之
    數量，被告犯後於警詢、偵查及本院審判中均坦承犯行，並
    於審判程序中積極與告訴人尋求和解並給付賠償，以彌補告
    訴人之財產及商譽損失，其犯後態度尚稱良好等一切情狀，
    量處如主文所示之刑，並諭知較高數額之易科罰金折算標準
    ，以示懲儆。另查被告犯罪時間係在九十六年四月二十四日
    之前，且合於中華民國九十六年罪犯減刑條例第二條第一項
    第三款規定之減刑要件，應減其宣告刑二分之一。又查被告
    於犯本件犯行之前，並無任何犯罪紀錄，更無因故意犯罪而
    受有期徒刑以上刑之宣告之紀錄，有臺灣高等法院被告前案
    紀錄表一件在卷可查。被告於原審判決後，已於九十六年八
    月二日與告訴人即被害人達成和解，有告訴人庭呈並經告訴
    人具名之協議書、道歉啟事、收據各一件附卷可查，告訴人
    並具狀表示本件僅查扣少數仿冒品，認被告已誠心悔悟，對
    於被告如併宣告緩刑亦無意見，有刑事陳報狀一件亦在卷足
    憑。是本案無論自一般或特別預防之刑罰考量目的，均認原
    審簡易判決所宣告之刑，以暫不執行為適當，爰併諭知緩刑
    二年，予被告自新之機會。末查扣案仿冒「LV」商標圖樣之
    皮包二十只，不問屬於被告與否，均應依商標法第八十三條
    之規定，宣告均沒收。
五、關於撤銷改判之理由：原審判決多方審酌各項量刑事由，認
    定被告構成商標法第八十二條之犯行，判處被告有期徒刑四
    月，尚非無見，且依當時犯行情狀審酌刑度，尚無違平等原
    則及比例原則，上訴意旨指摘量刑不當，自無理由，惟原判
    決未及將被告已與被害人和解並給付賠償之犯後態度列入審
    酌範圍，且未及適用中華民國九十六年罪犯減刑條例第二條
    第一項第三款之規定，減其宣告刑二分之一，並諭知易科罰
    金之折算標準，仍有違誤，而應予撤銷改判。
據上論斷，應依刑事訴訟法第四五五條之一第一項、第三項、第
三百六十九條第一項前段、第三百六十四條，商標法第八十二條
、第八十三條，刑法第十一條前段、第四十一條第一項前段、第
七十四條第一項第一款，中華民國九十六年罪犯減刑條例第二條
第一項第三款、第七條、第九條，判決如主文。
本案經檢察官鍾雅蘭到庭執行職務。
中　　華　　民　　國　　96　　年　　9　　 月　　 6　　日
                  刑事第六庭  審判長法　官　黃梅淑
                                    法  官  林哲賢
                                    法  官  錢建榮
以上正本證明與原本無異。
本判決不得上訴。
                                    書記官  劉寶霞
中　　華　　民　　國　　96　　年　　9 　　月　　6　　日
